# 求助各位老师有关现金流量表的编制问题

提问人：slonghui 时间：2016-03-28 19:57:02
最近在做一家一级土地整理公司的年报，由于期末预收账款和预付账款都进行了对冲，所以这两个科目的期末余额比期初余额少很多。在编制现流表的过程中销售商品、提供劳务收到的现金和购买商品支付的现金都是负值，这种情况下要如何进行处理啊？希望各位有经验的老师能给个思路，万分感谢！

回答人：chenyiwei
1 、建议首先考虑预收账款和预付帐款的对冲是否恰当，可参照金融工具列报准则规定的金融资产和金融负债抵消列报的条件来判断。虽然预收和预付都不是金融资产和金融负债，但具有债权债务的属性，所以可以在一定程度上参照。 2 、即使满足抵销列报的要求，现金流量表中的相关项目可以按照抵销前预收和预付项目的原始金额进行计算，因为现金流量表是不能对此类现金流抵销后按净额列报的。间接法中经营性应收应付项目的变动也参照同样原则考虑。